臺灣臺中地方法院刑事判決　　　　　　 95年度交易字第444號
公　訴　人　臺灣臺中地方法院檢察署檢察官
被　　　告　丁○○
選任辯護人　乙○○律師
上列被告因過失致死案件，經檢察官提起公訴（94年度偵字第
19089號、95年度偵字第3151號），本院判決如下：
    主  文
丁○○無罪。
    理  由
一、公訴意旨略以：被告丁○○與周孟學（已歿）等多名友人，
    於民國九十四年年十月九日八時許，在臺中市西堤皇家ＫＴ
    Ｖ（下稱西堤皇家ＫＴＶ）唱歌及飲用啤酒、伏特加等酒類
    後，已達不能安全駕駛動力交通工具之程度，被告竟仍於同
    日上午十時許騎乘車號ＸＵＲ─七二七號重型機車（下稱前
    開機車）搭載友人周孟學返家，於同日十一時二十分許，途
    經臺中市○○區○○路三段都會公園旁之路段時，因酒後注
    意力欠佳，無法正常操控機車，且疏於注意車前路況，不慎
    偏離車道擦撞路旁之人行道邊緣，致周孟學當場跌落在地，
    嗣經警據報前往處理，並當場對被告施以呼氣酒精濃度測試
    ，測得被告呼氣酒精濃度為每公升○點四七毫克，周孟學經
    送醫急救後，因傷勢過重而於翌日（即十日）五時二十分許
    不治死亡，因認被告涉犯刑法第一百八十五條之三之公共危
    險罪嫌及同法第二百七十六條第一項之過失致死罪嫌等語。
二、按犯罪事實應依證據認定之，無證據不得認定犯罪事實；不
    能證明被告犯罪或其行為不罰者，應諭知無罪之判決，刑事
    訴訟法第一百五十四條第二項、第三百零一條第一項分別定
    有明文。又告訴人之告訴，係以使被告受刑事追訴為目的，
    是其陳述是否與事實相符，仍應調查其他證據以資審認。且
    事實之認定，應憑證據，如未能發現相當證據，或證據不足
    以證明，自不能以推測或擬制之方法，以為裁判基礎。且認
    定犯罪事實所憑之證據，雖不以直接證據為限，間接證據亦
    包括在內；然而無論直接或間接證據，其為訴訟上之證明，
    須於通常一般之人均不致有所懷疑，而得確信其為真實之程
    度者，始得據為有罪之認定（最高法院五十二年臺上字第一
    三○○號、四十年臺上字第八六號及七十六年臺上字第四九
    八六號判例意旨參照）。又被告之自白，不得作為有罪判決
    之唯一證據，仍應調查其他必要之證據，以察其是否與事實
    相符，刑事訴訟法第一百五十六條第二項定有明文，立法目
    的在以補強證據之存在，藉以限制合法自白在證據上之價值
    ，俾發現實質的真實，即使被告之自白出於任意性，然若別
    無其他補強證據足以擔保其自白與事實相符，該自白仍非刑
    事訴訟法上得據之為認定被告犯罪之唯一證據，當不得單憑
    此而為被告不利之認定（最高法院八十五年度臺上字第六六
    四號判決意旨參照）。再刑事訴訟法第一百六十一條已於九
    十一年二月八日修正公布，修正後同條第一項規定：檢察官
    就被告犯罪事實，應負舉證責任，並指出證明之方法。因此
    ，檢察官對於起訴之犯罪事實，應負提出證據及說服之實質
    舉證責任。倘其所提出之證據，不足為被告有罪之積極證明
    ，或其闡明之證明方法，無從說服法官以形成被告有罪之心
    證，基於無罪推定之原則，自應為被告無罪判決之諭知（最
    高法院九十二年臺上字第一二八號判例意旨參照）。
三、本件公訴人認被告丁○○涉有前揭公共危險、過失致死之罪
    嫌，係以：(一)由臺中市消防局協和消防隊小隊長即證人胡詔
    雄、臺中縣消防局犁份消防隊隊員即證人陳廣分別於檢察
    官訊問時之證述，及證人丙○○於警詢之證述，暨卷附臺中
    市○○○道路交通事故談話紀錄表（警員林寬益製作）、臺
    中市消防局緊急救護紀錄表、臺中縣消防局緊急救護紀錄表
    各一紙，足認被告因本案車過送醫後，在醫院經警詢問時曾
    供稱本案車禍發生時，其即為騎乘前開機車之騎士（駕駛）
    ，且當時後載周孟學等語；(二)被告經警檢測其呼氣酒精濃度
    為每公升零點四七毫克，有酒精測定值列印表、刑法第一百
    八十五條之三之查獲後測試觀察職務報告表、舉發違反道路
    交通管理事件通知單附卷可按，而本案車禍之肇事現場狀況
    ，有道路交通事故現場圖、道路交通事故調查報告表及現場
    相片等在卷可憑；(三)證人吳孟佳、王震宇與被告均為友人關
    係，且周孟學亦已死亡而無從對證，是證人吳孟佳、王震宇
    於偵查中均證稱：本案迄車禍發生時止，均係由周孟學騎乘
    前開機車並後載被告等語，不無偏袒被告之虞，自難為有利
    被告之認定；(四)又依卷附法務部法醫研究所覆鈞院之鑑定書
    雖記載：依前開機車之車禍型態及型態傷研判死者周孟學較
    有可能為機車騎士，而被告較有可能為乘客，惟該鑑定書除
    未言明周孟學確為前開機車之騎士外，且該鑑定書就被告傷
    勢為何隻字未提、案發現場血跡屬何人所有未予確認、被告
    及周孟學倒地位置未予確認、安全帽散落位置未予確認、前
    開機車後輪車輪因何原因脫離及未重建現場確認撞擊點之情
    形下逕為研判，非無可議，為其所憑之論據。訊據被告固不
    否認其於前揭時地，有與周孟學共乘前開機車而發生本案車
    禍，且嗣經警檢測被告呼氣酒精濃度為每公升○點四七毫克
    之情事，惟堅詞否認有何前揭公共危險、過失致死之不法犯
    行，辯稱：案發當日，自西堤皇家ＫＴＶ離開時，因我酒醉
    無法騎乘機車，周孟學乃將自己之機車交由吳孟佳騎乘，周
    孟學則騎乘我的前開機車並後載我，迄本案車禍時止，均係
    由周孟學騎乘前開機車，我未曾騎乘前開機車；且案發後在
    案發現場於警詢時，是因為當時我頭痛、意識不清，才會說
    是我騎乘前開機車，實際上是周孟學騎乘前開機車等語。是
    本件主要應審究者為：被告自西堤皇家ＫＴＶ離去時起至本
    案車禍發生時止之期間，是否曾騎乘前開機車。經查：
  (一)證據能力部分：
  1.被告及其辯護人對於證人吳孟佳、王震宇、陶光明於警詢時
    之證述及檢察官訊問時之結證，於本院準備程序均陳明對證
    據能力無意見，亦均未於言詞辯論終結前聲明異議，視為於
    審判程序同意作為證據，且本院審酌上開警詢筆錄作成時之
    情況尚無不當，於偵查中所為陳述亦無顯不可信之情況，依
    刑事訴訟法第一百五十九條之五第二項、第一百五十九條之
    一第二項傳聞證據例外之規定，應均有證據能力，合先敘明
    。
  2.被告及其辯護人雖主張證人胡詔雄、陳廣於檢察官訊問時
    之證述均無證據能力等語。惟按被告以外之人於偵查中向檢
    察官所為陳述，除顯有不可信之情況者外，得為證據，刑事
    訴訟法第一百五十九條之一第二項定有明文。偵查中對被告
    以外之人（包括證人、鑑定人、告訴人、被害人及共同被告
    等）所為之偵查筆錄，或被告以外之人向檢察官所提之書面
    陳述，性質上固屬傳聞證據。惟現階段刑事訴訟法規定檢察
    官代表國家偵查犯罪、實施公訴，依法其有訊問被告、證人
    及鑑定人之權，證人、鑑定人且須具結，而實務運作時，檢
    察官偵查中向被告以外之人所取得之陳述，原則上均能遵守
    法律規定，不致違法取供，其可信度極高，職是，被告以外
    之人前於偵查中已具結而為證述，除反對該項供述得具有證
    據能力之一方，已釋明「顯有不可信之情況」之理由外，不
    宜以該證人未能於審判中接受他造之反對詰問為由，即遽指
    該證人於偵查中之陳述不具證據能力。是證人胡詔雄、陳
    廣於檢察官訊問時既經具結而為證述，且被告及其辯護人均
    未主張並釋明檢察官在偵查時有不法取供之情形，依上說明
    ，證人胡詔雄、陳廣於檢察官訊問時之證言自具有證據能
    力。至證人胡詔雄、陳廣於檢察官訊問時證述之證據證明
    力為何，法院於不違背經驗及論理法則下，自得本於確信自
    由判斷，核與證據能力無關，併予敘明。
  3.至被告及其辯護人主張證人丙○○於警詢時及檢察官訊問時
    之證述無證據能力乙節。按被告以外之人於審判中有下列情
    形之一，其於檢察事務官、司法警察官或司法警察調查中所
    為之陳述，經證明具有可信之特別情況，且為證明犯罪事實
    之存否所必要者，得為證據：一、死亡者；二、身心障礙致
    記憶喪失或無法陳述者；三、滯留國外或所在不明而無法傳
    喚或傳喚不到者；四、到庭後無正當理由拒絕陳述者。」。
    證人、鑑定人依法應具結而未具結者，其證言或鑑定意見，
    不得作為證據。為刑事訴訟法第一百五十九條之三、第一百
    五十八條之三所明定。經查，告訴人即證人丙○○就其事後
    聽聞而知悉被告曾向警供稱被告自己即為騎乘前開機車之駕
    駛乙節，固曾於警詢及檢察官訊問時陳述在卷，惟參諸證人
    丙○○輾轉知悉被告曾向警供稱上情，顯見證人丙○○之證
    述內容僅係植基於被告之自白而來，且證人丙○○於警詢時
    之證述，核無刑事訴訟法第一百五十九條之三所列第一至四
    款之事由，且嗣於檢察官訊問時之證述均未經具結乙節，此
    觀卷附九十四年度相字第一七○六號偵查卷（下稱相驗卷）
    及九十四年度偵字第一九○八九號偵查卷（下稱偵查卷）檢
    察官訊問筆錄即明，依前開規定，證人丙○○於警詢時及檢
    察官訊問時之證述，並無證據能力，不得採為證據。
  (二)發生本案車禍後，警方據報先後係由臺中縣消防局犁份消防
    隊、臺中市消防局協和消防隊之救護車抵達本案車禍現場，
    被告、周孟學旋即由至案發現場處理之救護人員均送往行政
    院國軍退除役官兵輔導委員會臺中榮民總醫院（下稱臺中榮
    民總醫院）診治乙節，業據臺中市消防局協和消防隊小隊長
    即證人胡詔雄、臺中縣消防局犁份消防隊隊員即證人陳廣
    均於檢察官訊問時結證明確（見偵查卷八、二三頁），並有
    被告、周孟學之臺中榮民總醫院病歷資料附卷可按（見本院
    卷四三至一二四頁），堪認屬實。又證人胡詔雄非為本案車
    禍發生時之現場目擊者，其係將被告送至臺中榮民總醫院急
    診室後並詢問被告、為被告製作緊急救護紀錄表時，被告曾
    向其自承為騎乘前開機車之騎士等情，業據證人胡詔雄於檢
    察官訊問時結證明確，並有證人胡詔雄製作之臺中市消防局
    緊急救護紀錄表一紙在卷可按（見偵查卷三二頁）。則證人
    胡詔雄既係事後詢問被告時而自被告處聽聞上情，顯見證人
    胡詔雄之證述內容，亦係植基於被告之自白而來，其證明力
    至多顯僅能認與被告之自白相當，核其性質非屬足以擔保被
    告自白確與事實相符之其他補強證據甚明。
  (三)綜參證人胡詔雄前揭證述內容及卷附臺中市○○○道路交通
    事故談話紀錄表、臺中市消防局緊急救護紀錄各一紙內容（
    見警卷三六頁、偵查卷三二頁），固堪認被告經送臺中榮民
    總醫院診治時，在該醫院曾供稱：本案車禍發生時，其為酒
    後騎乘前開機車之騎士並後載周孟學乙節。而依卷附臺中榮
    民總醫院急診護理評估表（見本院卷四九頁），雖載稱：「
    主訴：意識清楚．．．。與朋友共騎機車撞到石頭摔倒」等
    語。惟另參以卷附周孟學之臺中縣消防局緊急救護紀錄表中
    「意識狀況欄」亦載稱周孟學意識狀況清醒等語（見偵查卷
    二五頁），並衡諸證人胡詔雄於檢察官訊問時結證：當日是
    臺中縣消防局犁份消防員的救護車先到，我們（即指臺中市
    消防局協和消防隊之救護車）才到；丁○○當時已包紮好坐
    在救護車的椅子上，周孟學躺在擔架上還在包紮，我發現周
    孟學在吐，且臉色比較蒼白還有冒冷汗；當時看起來外傷比
    較嚴重的是丁○○，但是周孟學有在那邊一直叫等語（見偵
    查卷八頁），及證人陳廣於檢察官訊問時結證：在本案車
    禍現場時，周孟學無法陳述，且丁○○也無法說話等語（見
    偵查卷二二、二三頁），及被告經送往臺中榮民總醫院診治
    時，確受有臉之開放性傷口及肩、上臂開放性傷口等傷害，
    有臺中榮民總醫院九十四年十月九日診斷證明書一紙在卷可
    按（見相驗卷三○頁），乃至觀諸證人胡詔雄所製作之前開
    臺中市消防局緊急救護紀錄亦載明病患（即指被告）主訴「
    肢體無力、疼痛」等語，則被告、周孟學在意識清醒之情形
    下，依其等二人之傷勢情況原本尚且均無法陳述，於此情形
    ，縱認被告嗣至醫院已能陳述，惟於被告頭部所受前揭傷害
    乃至頭部疼痛現象依舊存續之情形下，被告前揭不利於己自
    白之憑信性為何，實至有可疑，已難遽予採信。況觀諸卷附
    證人胡詔雄所製作之前揭緊急救護紀錄表「家屬或病人簽名
    欄」中（見偵查卷三二頁）復載明「無法簽名」等語之意旨
    ，益見被告辯稱其當時係因頭痛而為與事實不符之自白等語
    ，尚非全無憑據，實無從排除此種可能性存在，並逕為不利
    被告之認定。
  (四)又被告、周孟學、吳孟佳、王震宇、陶光明等人於案發當日
    自西堤皇家ＫＴＶ離去之際，係由周孟學騎乘前開機車並後
    載被告離去乙節，業據證人吳孟佳、王震宇、陶光明於警詢
    時證述及嗣於檢察官訊問時均二次結證明確（見警卷十三、
    十六、十七、二十頁；相驗卷四五至四七頁；偵查卷三五至
    四十頁），互核情節相符，且經本院於審理時當庭勘驗西堤
    皇家ＫＴＶ門口處監視錄影光碟無訛，有勘驗筆錄在卷可稽
    （見本院卷一五九、一六○頁），告訴人丙○○亦當庭陳明
    前開勘驗監視錄影光碟畫面中騎乘前開機車之騎士（後載被
    告）係周孟學沒有錯等語明確，堪認與事實相符。又觀諸西
    堤皇家ＫＴＶ至本案車禍發生地點途中（即臺中市○○路○
    段近安林路口處）之監視錄影光碟畫面翻拍之相片二張（見
    警卷五二頁），可知騎乘前開機車之騎士與後載之乘客，與
    自西堤皇家ＫＴＶ離去時之騎士、後載乘客所著之衣物並無
    不同，堪認當時亦係由周孟學騎乘前開機車並後載被告。再
    者，自西堤皇家ＫＴＶ離去時起至本案車禍發生時止之期間
    ，均係由周孟學騎乘前開機車並後載被告，途中並無改由被
    告騎乘前開機車並後載周孟學等情，亦據證人吳孟佳、王震
    宇於警詢時及嗣於檢察官訊問時均二次結證明確（見警卷十
    六、十七、二十頁；相驗卷四五至四七頁；偵查卷三五至四
    十頁），復參以證人吳孟佳、王震宇就周孟學騎乘前開機車
    並後載被告自西堤皇家ＫＴＶ離去之證言乙節，與嗣經本院
    勘驗皇家ＫＴＶ門口處監視錄影光碟結果相符，堪認證人吳
    孟佳、王震宇並無故為迴護被告之情事外，且證人吳孟佳、
    王震宇甚於檢察官訊問時均經具結而為證述，其等二人當時
    實無甘冒偽證重罪之風險，在日後偵查機關可能取得西堤皇
    家ＫＴＶ至本案車禍現場途中之監視錄影畫面而拆穿其等二
    人不實證述之情形下，故為迴護被告、圖為被告飾詞卸責之
    可能。是證人吳孟佳、王震宇前揭證述，亦堪憑採。從而，
    本案自西堤皇家ＫＴＶ離去時起至本案車禍發生時止之期間
    ，除被告前揭至有瑕疵、難以憑採之自白外，顯無其他積極
    證據足資證明此段期間確有改由被告騎乘前開機車並後載周
    孟學之事實，甚為明確。至於依卷附周孟學之臺中縣消防局
    緊急救護紀錄表中「求救原因欄」雖載稱機車、乘客等語（
    見偵查卷二五頁），而證人陳廣於檢察官訊問時亦證稱：
    在周孟學之緊急救護紀錄表中記載機車乘客等語，是因為周
    孟學現場無法陳述，且丁○○也無法說話，所以我在現場問
    其他在場的友人約三、四人，他們說周孟學是乘客，所以我
    才會在紀錄表上記載周孟學是乘客等語，惟參諸證人陳廣
    於檢察官訊問時為前揭證言後，檢察官當庭請證人陳廣再
    予繪出其至案發現場處理時之前開機車、被告、周孟學等相
    關位置圖時，證人陳廣另方面則結證：因時隔已久印象模
    糊等語（見偵查卷二三頁），故證人陳廣未能繪出肇事現
    場之前開機車、被告、周孟學等相關位置圖。則在證人陳
    廣對於案發時被告、周孟學所在位置均無從記憶之情形下，
    實難逕認當時證人陳廣自他人處所聽聞之前開機車乘客確
    係指周孟學、而非被告無訛，並進一步遽為不利被告之認定
    。
  (五)另依卷附酒精測定值列印表、刑法第一百八十五條之三之查
    獲後測試觀察職務報告表、舉發違反道路交通管理事件通知
    單，僅能認定被告確有飲酒且經警檢測得呼氣酒精濃度為每
    公升零點四七毫克之事實；依卷附道路交通事故現場圖、道
    路交通事故調查報告表及本案車禍現場相片，僅能認定本案
    車禍發生時，前開機車右側半身有刮擦痕跡，肇事現場有路
    樹、樹葉、地上有血跡及擦地痕，前開機車離該地上血跡約
    十二點三公尺並有擦地痕之事實；又周孟學因本案車禍經送
    臺中榮民總醫院急救後，仍因外傷性休克，頭部外傷、胸腹
    部挫傷併內出血而不治死亡，其中周孟學之頭面頸部係受有
    右側顴部擦挫傷、下顎部挫傷、兩眼眶呈皮下出血狀、頸部
    前方挫傷，胸腹部受有兩側鎖骨區及胸部挫傷、腹部挫傷，
    右側肩胛上部受有挫傷，四肢部受有右三角肌挫傷、右前臂
    挫傷及皮下出血傷、右手肘及右前臂有擦挫傷、右小腿下方
    有擦傷等情，固經檢察官督同法醫師相驗屬實，並有訊問筆
    錄、相驗筆錄、臺灣臺中地方法院檢察署相驗屍體證明書及
    驗斷書等在卷可按（見相驗卷第四二至七一頁），惟亦僅能
    認定周孟學係因本案車禍傷重進而死亡之事實，均無從依此
    推認騎乘前開機車之騎士為何人，甚且進一步以推測或擬制
    方法，遽認被告即係騎乘前開機車之騎士。況經本院向臺中
    榮民總醫院調取被告、周孟學本案車禍發生後送醫診治之全
    部病歷資料，併將本案刑事案卷附之前開全案卷證送請法務
    部法醫研究所鑑定本案車禍發生時，騎乘前開機車者及被搭
    載者係各為被告或周孟學，該所鑑定結果為：依車禍現場研
    判由較具證明力之事物研判：(一)監視錄影帶在至少兩個街口
    拍攝得前開機車之騎士為周孟學；(二)周孟學之傷勢主要在右
    側，包括右臉腫脹、右顴區擦挫傷、右胸右肩胛上部有挫傷
    、右胸頸區挫傷、肝臟破裂併大出血等型態傷支持為右側頭
    、胸、腹部之右側身體、軀幹有撞擊物體之證據，以上傷勢
    較無法支持常見機車乘客彈飛落下之傷勢；(三)由前開機車右
    半側刮擦痕，現場有樹葉、路樹刮擦痕，支持周孟學頭、胸
    、腹部之身體右側軀幹有可能自撞右側道路之樹幹之型態傷
    ；(四)一般機車車禍若為自撞即常見致命之駕駛撞擊路邊之電
    線桿、樹幹致頭、胸、腹部挫傷，由安全帽、衣物比對樹幹
    、樹葉更能由高度彎現場重建得知確認撞擊樹幹之撞擊點，
    此類撞擊型態，乘客若能緊抱駕駛者，則可因前行駕駛者吸
    收了大量撞擊力道，致乘客拋出或彈出機車外之能量降低，
    明顯減少致命之風險。並進而綜合研判：依前開機車車禍型
    態及型態傷研判死者周孟學較可能為機車騎士，而丁○○較
    有可能為乘客等情，有該所九十六年二月九日法醫理字第○
    九五○○○四九九六號函併附（九五）醫鑑字第二一六五號
    鑑定書附卷可憑（見本院卷一三二至一三九頁）。又被告因
    本案車禍係受有臉之開放性傷口及肩、上臂開放性傷口等傷
    害，有如前述，堪認與周孟學之傷勢部位顯有不同。從而，
    本案自車禍現場及被告、周孟學所受傷勢之角度言，實無從
    排除周孟學係前開機車之駕駛並後載被告之可能性，於此情
    形，倘遽認被告即係前開機車之騎士，顯仍存有相當程度之
    合理懷疑，亦屬速斷。
  (六)至蒞庭檢察官另聲請本院調查下列證據部分，說明如次：
  1.就聲請訊問製作前開卷附臺中市○○○道路交通事故談話紀
    錄表之警員即證人林寬益乙節。經查，觀諸卷附前開臺中市
    ○○○道路交通事故談話紀錄表，可知警員林寬益亦係在被
    告送至臺中榮民總醫院，在該醫院詢問被告進而製成之談話
    紀錄表。然被告在該醫院當時所為不利於己之自白，難認與
    事實相符，業經本院認定如前述外，且證人林寬益之證述內
    容，實與證人胡詔雄相同，亦即均同屬事後詢問被告時而自
    被告處聽聞、植基於被告之自白而來之事實，其證明力至多
    僅能認與被告之自白相當，核其性質非屬足以擔保被告自白
    確與事實相符之其他補強證據，亦如前述，自無再予訊問證
    人林寬益之必要。
  2.就蒞庭檢察官主張自西堤皇家ＫＴＶ門口處離去時兼括前開
    機車在內等數輛機車離去之順序，前開機車並非係最早離去
    之機車，顯見證人吳孟佳、王震宇證稱係尾隨前開機車至本
    案車禍現場與事實有所出入，聲請再予傳訊證人吳孟佳、王
    震宇、陶光明乙節。經查，證人吳孟佳、王震宇、陶光明就
    案發當日，自西堤皇家ＫＴＶ離去時起迄本案車禍發生時止
    之過程，均於警詢證述乃至檢察官訊問時二次結證明確，有
    如前述。且自西堤皇家ＫＴＶ門口處離去時兼括前開機車在
    內等數輛機車離去之順序，前開機車雖非最早騎離該處之機
    車，惟數輛機車駛離西堤皇家ＫＴＶ後，於路途中因行駛速
    度、路況等各種原因，證人吳孟佳、王震宇騎乘之機車因而
    處於前開機車之後方，亦與常情無違。是自無再予訊問證人
    吳孟佳、王震宇、陶光明之必要。
  3.就聲請本院勘驗並重建本案車禍之現場，俾確認本案車禍發
    生時案發現場血跡何人所有、被告及周孟學倒地位置、被告
    及周孟學所載安全帽散落位置、前開機車後輪車輪脫離之原
    因乃至確認撞擊點乙節。參諸檢察官於偵查中曾請證人陳
    廣再予繪出其至案發現場處理時之前開機車、被告、周孟學
    等相關位置圖，惟證人陳廣明確結證因時隔已久印象模糊
    等語，因而無法繪出肇事現場之相關位置，業如前述。且按
    當事人固得聲請法院調查證據，而法院為發見真實，亦得依
    職權調查證據，但並無蒐集證據之義務，蒐集證據乃檢察官
    或自訴人之職責，事實審法院應以調查證據為其主要職責，
    其調查之範圍，亦以審判中所存在之一切證據為限，案內不
    存在之證據，即不得責令法院為發現真實，應依職權從各方
    面蒐集證據（最高法院九十一年度臺上字第四○九一號判決
    參照）。從而，檢察官迄今再予聲請偵查中已無從繪出並重
    建本案車禍肇事現場之相關位置，堪認顯無必要外，核其此
    部分之聲請，顯亦屬再予蒐集證據之範圍，依前所述，自難
    准許。
四、綜上所述，依公訴人所舉之證據，尚難證明被告於案發當日
    ，自西堤皇家ＫＴＶ離去時起至本案車禍發生時止之期間，
    確曾有酒後騎乘前開機車並後載周孟學之情事。此外，本院
    復查無其他積極證據，足資證明被告即為本案騎乘前開機車
    之人進而為公訴意旨所認公共危險、過失致死之犯行，揆諸
    首揭法條及判例意旨，不能證明被告犯罪，依法自應為無罪
    之諭知。
據上論斷，應依刑事訴訟法第三百零一條第一項，判決如主文。
本案經檢察官甲○○到庭執行職務。
中　　華　　民　　國　　96　　年　　4 　　月　　9 　　日
                  刑事第九庭    審判長法  官　周瑞芬
                                      法  官　莊秋燕
                                      法  官　何世全
以上正本證明與原本無異。
如不服本判決，應於送達後十日內向本院提出上訴狀（須附繕本
），上訴於臺灣高等法院臺中分院。
                                      書記官　童洪芳美
中　　華　　民　　國　　96　　年　　4 　　月　　9 　　日
